【裁判字號】    99,簡上,153
【裁判日期】    991126
【裁判案由】    竊盜
【裁判全文】
臺灣新竹地方法院刑事判決             99年度簡上字第153號
上  訴  人  臺灣新竹地方法院檢察署檢察官
被      告  韓瑞閩原姓名韓嘉.
上列上訴人因被告涉犯竊盜案件，不服本院簡易庭民國99年7 月
30日99年度竹簡字第72號第一審簡易判決（檢察官起訴案號：99
年度偵字第3679號，嗣經裁定改為簡易程序），提起上訴，本院
管轄之第二審合議庭判決如下：
    主      文
上訴駁回。
    事實及理由
一、檢察官上訴意旨略以：本件被告韓瑞閩（下稱被告，原姓名
    韓嘉倫，於民國98年4 月29日改名）於犯罪後未與告訴人羅
    秋雲達成和解，亦未賠償告訴人因而造成之損失，且被告所
    犯竊盜4 罪均屬累犯，原審竟僅量處被告拘役20日至30日不
    等之刑責，量刑顯然不當；而告訴人具狀亦稱：被告之數次
    竊盜行為，除了造成其之財物損失，亦增加其精神上之負擔
    ，然被告事後並未有所賠償，又屬於累犯，原審判決刑度實
    屬過輕等語。
二、本案經本院管轄第二審之合議庭審理結果，認第一審以被告
    係犯刑法第320 條第1 項竊盜罪，並依刑事訴訟法第449 條
    第2 項、第454 條第2 項，刑法第320 條第1 項、第41條第
    1 項前段、第47條第1 項、第51條第6 款，刑法施行法第1
    條之1 第1 項、第2 項前段，逕改以簡易判決量處被告所犯
    4 罪各處拘役20日、30日、20日、30日及應執行拘役90日，
    且均各諭知如易科罰金，以新臺幣（下同）1 千元折算1 日
    ，而判決被告有罪，其認定犯罪構成要件事實、適用論罪法
    條部分均無違誤，除補列被告於本院審理中所為認罪及就被
    訴事實等之陳述為證據外（本院卷第24、37、38頁），餘均
    引用如附件第一審判決書及起訴書所記載之事實、證據及理
    由，並依刑事訴訟法第373 條之規定予以補充說明如下：
  (一)證據能力部分：
    1.卷附監視器翻拍照片（偵卷第16至22頁），係利用光學、
      機械之方式，對於所拍攝內容所為忠實且正確之記錄，性
      質上並非供述證據，故無刑事訴訟法第159 條第1 項規定
      之適用。
    2.至本判決所引之傳聞證據部分，檢察官及被告均未爭執其
      證據能力（本院卷第24頁），本院審酌上開證據之取得過
      程並無瑕疵，又與待證事實具有關聯性，證明力亦非明顯
      過低，採為本案證據具有適當性，依刑事訴訟法第159 條
      之5 第2 項規定，得為證據。
  (二)按「量刑輕重係屬事實審法院得依職權自由裁量之事項，苟
    已斟酌刑法第57條各款所列情狀而未逾越法定刑度，不得遽
    指為違法」（最高法院72年臺上字第6696號判例意旨參照）
    ，又在同一犯罪事實與情節，如別無其他加重或減輕之原因
    ，下級審量定之刑，亦無過重或失輕之不當情形，則上級審
    法院對下級審法院之職權行使，原則上應予尊重（最高法院
    85年度臺上字第2446號判決意旨參照），是刑罰之裁量，為
    事實審法院之職權，除有逾越法定刑度而為刑之宣告，或恣
    意濫用刑罰裁量權致量刑結果顯有失出或失入等情形外，要
    難遽指為違法或不當；又拘役得科1 日以上，60日未滿之刑
    ，但遇有加重時，得加至120 日，於刑法第33條第3 款定有
    明文，併先敘明。
  (三)查原審審酌被告因為缺錢花用而起意偷竊之犯罪動機、目的
    及手段，任意竊取他人財物，其所為顯不尊重他人財產權益
    ，及竊盜所得財物價值依序約為1,000 元、1,500 元、1,00
    0 元、1,500 元，暨其於犯罪後坦承犯行，態度良好等一切
    情狀，量處前開刑罰，本院復參酌本件被告之犯罪手法係徒
    手竊取被害人放置在店內之遊戲光碟，犯罪手法尚未具有破
    壞性，再考量被告竊取之財物價值尚非鉅額，犯罪情節並非
    重大，以及被告於犯罪後自始坦承犯行，堪認尚有悛悔之意
    等情，又原審就上訴人所指累犯等事由，均論處被告所犯各
    罪俱屬累犯，並依法加重其刑，已依法評價被告業經判處罪
    刑確定並執行完畢之構成累犯之前案犯行，而在法定刑內對
    被告量處上開刑度及定應執行刑，並諭知易科罰金之折算標
    準，其裁量亦無逾越法律規定之範圍，於法自無不合，且該
    罪之拘役法定刑為1 日以上，60日未滿，原審所量處之刑均
    為中度之刑或接近中度之刑，實無何顯有失出失入等不適當
    情形，且查無任何濫用職權之情形，自難指其違法，再者本
    案之竊盜犯行對於個案事實內容、所生實害、犯罪手段、情
    節、犯罪後態度等各該具體情狀，與他案竊盜案件或均有相
    異不一之處，因此法院自應針對不同個案之具體情節分別量
    處相應之刑，當不宜強要各該相異之竊盜案件均判處有期徒
    刑之刑度，是本院就原審刑罰裁量權之行使，自應予以尊重
    。又查本件起訴書雖記載被告甫因贓物案件經判處有期徒刑
    執行完畢在案，詎仍不知悔改又遭查獲本件犯行等語，惟被
    告固曾因該案經臺灣苗栗地方法院以93年度苗簡字第568 號
    判決判處有期徒刑5 月確定在案，有該案起訴書、判決書及
    臺灣高等法院被告前案紀錄在卷可稽（本院卷第9 、10、27
    、28頁），然本案被告所為係竊取超商內之遊戲光碟，該兩
    案之犯罪手法迥異，是不宜以該案之犯罪行為及量處刑度，
    據以謂本案被告不同行為亦需量處至有期徒刑之刑度，附此
    敘明。
  (四)又按簡易判決應記載受裁判人之姓名、性別、年齡、職業、
    住所或居所，如係判決書，並應記載檢察官或自訴人並代理
    人、辯護人之姓名，犯罪事實及證據名稱，應適用之法條，
    刑事訴訟法第309 條各款所列事項，亦即主文內應記載之事
    項，自簡易判決送達之日起10日內，得提起上訴之曉示，但
    不得上訴者，不在此限等事項；上開判決書，得以簡略方式
    為之，如認定之犯罪事實、證據及應適用之法條，與檢察官
    聲請簡易判決處刑書或起訴書之記載相同者，得引用之，於
    刑事訴訟法第454 條定有明文，是原審判決既已載明上開法
    條所列之各款事項，縱以簡略方式致未論述上訴意旨所指被
    告未與告訴人達成和解並賠償財產上及精神上損失之量刑審
    酌因素，亦無違法之處。況檢察官循告訴人所指被告所犯致
    使告訴人增加精神上之負擔等語，亦僅依循告訴人片面之指
    訴，並無積極證據足資證明確有此等事實，且告訴人尚得依
    民事訴訟之途徑請求被告賠償其損害，是亦難遽以為被告不
    利之審酌。
  (五)綜上所述，本院綜合前開各情，認原審量刑尚無失衡欠妥之
    情形。從而，檢察官上訴意旨指摘原審量刑過輕，並未指摘
    原判決科刑有何違背法令，僅單純就科刑輕重為爭執，請求
    撤銷改判，尚難認為有理由，應予駁回。
三、被告經合法傳喚，無正當理由不到庭，爰不待其陳述而依法
    一造辯論逕行判決。
據上論斷，應依刑事訴訟法第455 條之1 第1 項、第3 項、第36
4 條、第368 條、第373 條、第371 條，判決如主文。
本案經檢察官陳建文到庭執行職務
中    華    民    國    99    年    11    月    26    日
                  刑事第六庭  審判長法  官  馮俊郎
                                    法  官  蔡欣怡
                                    法  官  林建鼎
以上正本證明與原本無異。
不得上訴。
中    華    民    國    99    年    11    月    26    日
                                    書記官  黃伊婕
附錄本件論罪科刑之法條：
中華民國刑法第320 條第1 項：
意圖為自己或第三人不法之所有，而竊取他人之動產者，為竊盜
罪，處五年以下有期徒刑、拘役或五百元以下罰金。（罰金部分
，依刑法施行法第1 條之1 第1 項、第2 項前段規定，貨幣單位
變更為新臺幣且金額提高為30倍）。
（附件）
臺灣新竹地方法院刑事簡易判決          99年度竹簡字第72號
聲  請  人  臺灣新竹地方法院檢察署檢察官
被      告  韓瑞閩  男  29歲（民國○○年○月○○日生）
                    身分證統一編號：Ｚ000000000號
                    住苗栗縣頭份鎮興隆里8鄰下坪24號
                    居苗栗縣苗栗市○○里○○路79號
上列被告因竊盜案件，經檢察官提起公訴（99年度偵字第3679號
），本院改依簡易程序審理（原通常程序案號：99年度審易字第
437 號），並判決如下：
    主  文
韓瑞閩犯竊盜罪，累犯，處拘役貳拾日，如易科罰金，以新臺幣
壹仟元折算壹日；又犯竊盜罪，累犯，處拘役參拾日，如易科罰
金，以新臺幣壹仟元折算壹日；又犯竊盜罪，累犯，處拘役貳拾
日，如易科罰金，以新臺幣壹仟元折算壹日；又犯竊盜罪，累犯
，處拘役參拾日，如易科罰金，以新臺幣壹仟元折算壹日。應執
行拘役玖拾日，如易科罰金，以新臺幣壹仟元折算壹日。
    事實及理由
一、本件犯罪事實、證據及應適用法條，均引用檢察官起訴書之
    記載（如附件）。
二、核被告韓瑞閩所為，均係犯刑法第320 條第1 項之竊盜罪。
    被告所犯上開竊盜4 罪各罪間，犯意各別，行為互殊，應予
    分論併罰。被告有犯罪事實欄所載之前科紀錄，於民國94年
    11 月16 日因易科罰金執行完畢而出監，此有臺灣高等法院
    被告前案紀錄表1 份在卷足參，其於受有期徒刑執行完畢後
    ，5 年以內故意再犯本件有期徒刑以上之上開各罪，均為累
    犯，均應依刑法第47條第1 項之規定加重其刑。爰審酌被告
    因為缺錢花用而起意偷竊之犯罪動機、目的及手段，任意竊
    取他人財物，其所為顯不尊重他人財產權益，及竊盜所得財
    物價值依序約為新臺幣（下同）1,000 元、1,500 元、1,00
    0 元、1,500 元，暨其於犯罪後坦承犯行，態度良好等一切
    情狀，分別量處如主文所示之刑，並定其應執行之刑及諭知
    易科罰金之折算標準，以示懲儆。
三、依刑事訴訟法第449 條第2 項、第454 條第2 項，刑法第32
    0 條第1 項、第41條第1 項前段、第47條第1 項、第51條第
    6 款，刑法施行法第1 條之1 第1 項、第2 項前段，逕以簡
    易判決處如主文所示之刑。
四、如不服本判決，得自收受送達之日起10日內，向本院提起上
    訴。
中    華    民    國    99    年    7     月    30    日
                       新竹簡易庭  法  官  魏瑞紅
以上正本證明與原本無異。
                                   書記官  劉雅文
中    華    民    國    99    年    8     月    3     日
附錄本案論罪科刑法條：
刑法第320條第1項
意圖為自己或第三人不法之所有，而竊取他人之動產者，為竊盜
罪，處5年以下有期徒刑、拘役或5百元以下罰金。
臺灣新竹地方法院檢察署檢察官起訴書
                                      99年度偵字第3679號
    被      告  韓瑞閩  男  29歲（民國○○年○月○○日生）
                        住苗栗縣頭份鎮興隆里8 鄰下坪24號
                        居苗栗縣苗栗市○○里○○路79號
                        國民身分證統一編號：Ｚ000000000號
上列被告因竊盜案件，業經偵查終結，認應提起公訴，茲將犯罪
事實及證據並所犯法條分敘如下：
        犯罪事實
一、韓瑞閩前因贓物案件，經臺灣苗栗地方法院於民國94年3 月
    8 日，以93年度簡上字第71號判決判處有期徒刑5 月確定，
    於94年6 月29日入監執行，嗣於94年11月16日因易科罰金執
    行完畢而出監，詎仍不知悔改，因缺錢花用，竟基於意圖為
    自己不法所有之犯意，於附表所示之時間，在羅秋雲所經營
    位於新竹市○區○○路1 段187 號之統一便利超商內，趁店
    員疏未注意之際，徒手竊取架上如附表所示數量、價格之遊
    戲光碟，得手後未經結帳旋即離去，嗣再將遊戲光碟內之遊
    戲幣販賣予他人，得款供己花用。嗣因羅秋雲報警並調閱店
    內監視器畫面，始循線查悉上情。
二、案經羅秋雲訴由新竹市警察局移送偵辦。
        證據並所犯法條
一、上揭犯罪事實，業據被告韓瑞閩於警詢及偵查中坦承不諱，
    核與告訴人羅秋雲於警詢及偵查中指訴之情節相符，並有車
    籍查詢- 基本資料詳細畫面、監視器翻拍照片、監視錄影光
    碟等在卷可稽，被告之自白與事實相符，其罪嫌應堪認定。
二、核被告所為，係犯刑法第320 條第1 項之竊盜罪嫌。其所犯
    數次竊盜犯行，犯意各別，行為互異，請予以分論併罰。又
    被告於受有期徒刑執行完畢後，5 年以內故意再犯本件有期
    徒刑以上之上開各罪，有本署刑案資料查註紀錄表附卷可參
    ，均為累犯，請皆依刑法第47條第1 項規定加重其刑。
三、依刑事訴訟法第251條第1項提起公訴。
    此    致
臺灣新竹地方法院
中    華    民    國    99    年    5     月    26    日
                              檢  察  官  郭  進  昌
本件證明與原本無異
中    華    民    國    99    年    6     月    3     日
                              書  記  官  洪  靜  宜
附表：
┌──┬───────┬────────┬──────────┐
│編號│  犯罪時間    │   犯罪地點     │  竊得之光碟數量    │
│    │              │                │  及價格（新臺幣）  │
├──┼───────┼────────┼──────────┤
│ １ │ 97年10月4日  │新竹市○區○○路│2片（價值約1,000元）│
│    │ 20時30分許   │1段187號        │                    │
├──┼───────┼────────┼──────────┤
│ ２ │ 98年11月30日 │新竹市○區○○路│3片（價值約1,500元）│
│    │ 5時許        │1段187號        │                    │
├──┼───────┼────────┼──────────┤
│ ３ │ 98年12月14日 │新竹市○區○○路│2片（價值約1,000元）│
│    │ 16時10分許   │1段187號        │                    │
├──┼───────┼────────┼──────────┤
│ ４ │ 99年1月10日  │新竹市○區○○路│3片（價值約1,500元）│
│    │ 21時45分許   │1段187號        │                    │
└──┴───────┴────────┴──────────┘

司法院資訊處製作；財團法人民間司法改革基金會備份。
